臺灣新北地方法院刑事判決
111年度審易字第495號
公  訴  人  臺灣新北地方檢察署檢察官
被      告  李秉樺




上列被告因竊盜案件，經檢察官提起公訴（110年度偵緝字第375
4號、第3755號、第3756號、第3757號、第3758號、第3759號、
第3760號、第3761號、第3762號、第3763號、第3765號、第3766
號），被告於準備程序中就被訴事實為有罪之陳述，經本院裁定
進行簡式審判程序審理，判決如下：
    主  文
李秉樺犯如附表所示之罪，各處如附表主文欄所示之刑及沒收。
拘役部分，應執行拘役壹佰貳拾日，如易科罰金，以新臺幣壹仟
元折算壹日。有期徒刑部分，應執行有期徒刑壹年參月，如易科
罰金，以新臺幣壹仟元折算壹日。
    事實及理由
一、李秉樺意圖為自己不法之所有，基於竊盜之犯意，於附表所
    示時、地，以附表所示方式，竊取附表所示財物，得手後迅
    速逃離現場。嗣附表所示之人發覺遭竊後報警處理，經警循
    線查悉上情。
二、證據：
  ㈠李秉樺於警詢、偵查、本院準備程序及審理時之自白。
　㈡告訴人江奕叡、張䕒云、李淑惠、連姿晴、郭永煌、傅弘毅、蘇
    偉康、戴佩儀、嚴永岳與被害人陳素玲、范玉英、邱成祖、李
    佩誼、戴彩甄於警詢時之陳述。
　㈢證人廖志銘於警詢時之陳述。　
　㈣監視器檔案光碟1片暨翻拍畫面4張、車輛詳細資料報表1份（
    附表編號1部分）。　  
　㈤監視器檔案光碟1片暨翻拍畫面2張、現場照片1張、新北市政
    府警察局永和分局搜索扣押筆錄、扣押物品目錄表及認領保管單
    各1份（附表編號2部分）。　  
　㈥監視器檔案光碟1片暨翻拍畫面14張（附表編號3部分）。  
　㈦監視器檔案光碟1片暨翻拍畫面6張、現場照片6張、新北市政
    府警察局三峽分局刑案現場勘察報告暨新北市政府警察局110
    年4月19日新北警鑑字第1100741669號鑑驗書、新北市政府警察
    局三峽分局扣押筆錄、扣押物品目錄表及贓物認領保管單、贓
    物領據1份（附表編號4、5部分）。  
　㈧監視器翻拍畫面6張、現場照片2張、新北市政府警察局海山分
    局扣押筆錄、扣押物品目錄表及贓物認領保管單附1份（附表編
    號6部分）。  
　㈨監視器翻拍畫面12張、現場照片1張、贓物認領保管單1份（附
    表編號7、8部分）。  
　㈩監視器光碟1片暨翻拍畫面6張（附表編號9部分）。 
  警員職務報告、監視器光碟1片暨翻拍畫面4張（附表編號10
    部分）。
  監視器翻拍畫面4張（附表編號11部分）。 
　監視器光碟1片暨翻拍畫面7張（附表編號12部分）。 
　監視器光碟1片暨翻拍畫面5張、贓物認領保管單1份（附表編
    號13部分）。  
　監視器光碟1片暨翻拍畫面3張（附表編號14部分）。
三、論罪科刑：
　㈠核被告就附表編號1至14所為，均係犯刑法第320條第1項之竊
    盜罪。被告所犯上開14次犯行，犯意各別，行為互殊，應予
    分論併罰。
　㈡被告前因竊盜案件，經①臺灣彰化地方法院以106年度簡字第172
    8號判決判處有期徒刑3月確定；②臺灣臺中地方法院以106年度
    中簡字第1755號判決判處有期徒刑3月確定；③臺灣臺中地方
    法院以106年度中簡字第1917號判決判處有期徒刑4月確定；④
    臺灣臺中地方法院以106年度中簡字第1828號判決判處有期徒
    刑4月確定；⑤臺灣彰化地方法院以106年度簡字第1862號判決
    判處有期徒刑4月確定；⑥臺灣臺中地方法院以106年度易字第35
    63號判決判處有期徒刑7月確定；⑦臺灣彰化地方法院以106年
    度簡字第2350號判決判處有期徒刑4月確定；⑧臺灣臺中地方
    法院以106年度易字第3848號判決判處有期徒刑3月、4月、4月
    、5月，定應執行有期徒刑1年2月確定；⑨臺灣臺中地方法院以
    106年度易字第4577號判決判處有期徒刑3月確定；⑩臺灣臺中地
    方法院以107年度簡字第104號判決判處有期徒刑3月、3月，定
    應執行有期徒刑5月確定，上開案件之罪刑，經臺灣臺中地方
    法院以107年度聲字第2515號裁定應執行有期徒刑3年8月確定，
    於民國110年2月6日縮刑期滿執行完畢，此有臺灣高等法院被
    告前案紀錄表在卷可佐，是被告受徒刑之執行完畢後，5年
    內故意再犯本案有期徒刑以上之14罪，均為累犯，依司法院
    釋字第775 號解釋所示，為避免發生罪刑不相當之情形，法
    院就該個案依該解釋意旨，裁量是否加重最低本刑。考量被
    告上開構成累犯之犯罪紀錄，與本案14次犯行之罪名、犯罪
    類型相同，足見被告對刑罰之反應力薄弱，認本案適用刑法
    第47條累犯加重之規定，並無罪刑不相當之情事，爰均依刑
    法第47條第1項規定加重其刑。
　㈢爰審酌被告不思以正當途徑賺取財物，竟恣意竊取他人財物
    ，顯然欠缺尊重他人財產權之觀念，且對社會治安產生危害
    ，所為應予非難，惟犯後坦承犯行，態度尚可，兼衡其個人
    戶籍資料查詢結果註記為高中畢業之教育程度、於警詢中自
    陳貧寒之家庭經濟狀況生活狀況（見110年度偵字第21346號
    卷第4頁）、犯罪之動機、目的、手段、所竊取之財物價值
    及迄未與各該告訴人及被害人達成和解或賠償損害等一切情
    狀，分別量處如附表主文欄所示之刑及諭知易科罰金之折算
    標準，並就拘役及有期徒刑部分，分別定應執行刑及均諭知
    易科罰金之折算標準。　
四、沒收：
  ㈠按犯罪所得，屬於犯罪行為人者，沒收之。前2項之沒收，於
    全部或一部不能沒收或不宜執行沒收時，追徵其價額。犯罪
    所得已實際合法發還被害人者，不予宣告沒收或追徵。刑法
    第38條之1第1項前段、第3項、第5項分別定有明文。　　
　㈡查被告就附表編號3竊得之銀色腳踏車1台；就附表編號8竊得
    之車牌號碼000-0000號普通重型機車1台；就附表編號9竊得
    之富士牌接著劑3支；就附表編號10竊得之富士牌接著劑1支
    ；就附表編號14竊得之啤酒1瓶，均未扣案亦未返還各該告
    訴人及被害人，均應依刑法第38條之1第1項前段、第3項之
    規定在被告各該主文項下諭知沒收，於全部或一部不能沒收
    或不宜執行沒收時，追徵其價額。
　㈢被告就附表編號1竊得之車牌號碼000-0000號號普通重型機車
    1台；就附表編號2竊得之車牌號碼000-000號普通重型機車1
    台；就附表編號4竊得之車牌號碼000-0000普通重型機車1台
    及機車鑰匙1副；就附表編號5竊得之車牌號碼000-0000號普
    通重型機車1台（含機車鑰匙及匙扣各1個）；就附表編號6竊
    得之銀色腳踏車1台、就附表編號7竊得之車牌號碼000-0000
    號普通重型機車1台；就附表編號11竊得之黑色折疊腳踏車1台
    ；就附表編號12竊得之現金新臺幣10元；就附表編號13竊得
    之車牌號碼000-000號普通重型機車1台，均於尋回後發還各
    該告訴人及被害人，此有卷附之贓物認領保管單及調查筆錄
    附卷可查，依刑法第38條之1第5項之規定，爰不予宣告沒收
    。　
據上論斷，應依刑事訴訟法第273條之1第1項、第299條第1項前
段，判決如主文。
本案經檢察官彭毓婷偵查起訴，由檢察官宋有容到庭執行職務。
中    華    民    國   111    年    5     月     2    日
                  刑事第二十三庭  法  官  龔書安
上列正本證明與原本無異。
如不服本判決，應於判決送達後20日內敘明上訴理由，向本院提
出上訴狀（應附繕本），上訴於臺灣高等法院。其未敘述上訴理
由者，應於上訴期間屆滿後20日內向本院補提理由書「切勿逕送
上級法院」。 
　　　　　　　　　　　　　　　　　書記官  石秉弘
中　　華　　民　　國　　111 　年　　5 　　月　　4 　　日
附錄本案論罪科刑法條全文：
中華民國刑法第320條
意圖為自己或第三人不法之所有，而竊取他人之動產者，為竊盜
罪，處5年以下有期徒刑、拘役或50萬元以下罰金。
意圖為自己或第三人不法之利益，而竊佔他人之不動產者，依前
項之規定處斷。
前二項之未遂犯罰之。
附表：                 　　
編號 告訴人或被害人 犯罪時間 犯罪地點 竊盜方式及所得財物 （新臺幣） 主文 1 告訴人 江奕叡 110年2月18日22時1分許 新北市○○區○○○000號必勝客前 見江奕叡管領使用車牌號碼000-0000號普通重型機車鑰匙未拔，竟發動電門騎乘離去而竊取之。嗣警於翌日19時許，尋獲上開機車，並交由江奕叡領回。 李秉樺犯竊盜罪，累犯，處有期徒刑參月，如易科罰金，以新臺幣壹仟元折算壹日。   2 告訴人 張䕒云   110年2月26日20時許 新北市○○區○○○0段000號前 見張䕒云管領使用車牌號碼000-000號普通重型機車鑰匙未拔除，竟發動電門騎乘離去而竊取之。嗣警於翌日22時許，在新北市永和區樂華夜市尋獲上開機車，並交由張䕒云領回。 李秉樺犯竊盜罪，累犯，處有期徒刑參月，如易科罰金，以新臺幣壹仟元折算壹日。 3 被害人 陳素玲 110年2月28日4時20分許 新北市○○區○○○000號全家超商新廷門市前 見陳素玲所有之銀色腳踏車（價值3,000元）未上鎖，竟徒手竊取該腳踏車，得手後旋騎乘離去。  李秉樺犯竊盜罪，累犯，處拘役肆拾日，如易科罰金，以新臺幣壹仟元折算壹日；未扣案之犯罪所得銀色腳踏車壹臺沒收，於全部或一部不能沒收或不宜執行沒收時，追徵其價額。 4 被害人 范玉英 110年2月28日8時34分許 新北市三峽區大同路88巷對面 見范玉英所有車牌號碼000-0000號普通重型機車鑰匙未拔除，竟發動電門騎乘離去而竊取之。適廖志銘行經該處，發現范玉英之機車遭竊，遂騎乘機車追趕，並在新北市○○區○○○000○0號檳榔攤前攔阻李秉樺並拔除該機車鑰匙，李秉樺旋棄車逃逸（機車及機車鑰匙均已歸還范玉英）。 李秉樺犯竊盜罪，累犯，處有期徒刑參月，如易科罰金，以新臺幣壹仟元折算壹日。 5 告訴人 李淑惠 110年2月28日9時26分許      新北市三峽區中華路與愛國路口 見李淑惠所有之車牌號碼000-0000號普通重型機車鑰匙未拔除，竟發動電門騎乘離去而竊取之。嗣警於同日11時35分許，在新北市○○區○○街0號前尋獲機車（含鑰匙及匙扣各1個），並發還李淑惠。 李秉樺犯竊盜罪，累犯，處有期徒刑參月，如易科罰金，以新臺幣壹仟元折算壹日。 6 被害人 邱成祖  110年3月3日0時15分許 新北市○○區○○○○000 號前 見邱成祖所有後座附載20吋水藍色行李箱之銀色腳踏車未上鎖，竟徒手竊取該腳踏車，得手後旋騎乘離去。嗣警於同年月6日11時15分許，在新北市○○區○○○000號前，尋獲上開腳踏車，並發還邱成祖。 李秉樺犯竊盜罪，累犯，處拘役參拾日，如易科罰金，以新臺幣壹仟元折算壹日。 7 告訴人 連姿晴  110年3月3日12時55分許 新北市○○區○○○○0段00號前   見連姿晴所有車牌號碼000-0000號普通重型機車鑰匙未拔除，竟發動電門騎乘離去而竊取之。嗣警於同日16時3分許，在新北市○○區○○街00號前，尋獲上開機車，並發還連姿晴。 李秉樺犯竊盜罪，累犯，處有期徒刑參月，如易科罰金，以新臺幣壹仟元折算壹日。 8 告訴人 郭永煌    110年3月3日14時17分許 新北市板橋區第二運動體育場公園 見郭永煌所管領之車牌號碼MJK-8765號普通重型機車鑰匙未拔除，竟發動電門騎乘離去而竊取之。 李秉樺犯竊盜罪，累犯，處有期徒刑肆月，如易科罰金，以新臺幣壹仟元折算壹日；未扣案之犯罪所得普通重型機車壹輛沒收，於全部或一部不能沒收或不宜執行沒收時，追徵其價額。 9 告訴人 傅弘毅    110年3月29日18時37分許 新北市○○區○○○0段000號光南大批發臺北永和店  徒手竊取傅弘毅所管領並放在貨架上之富士牌接著劑3支，共價值72元得手，供己吸食。 李秉樺犯竊盜罪，累犯，處拘役貳拾日，如易科罰金，以新臺幣壹仟元折算壹日；未扣案之犯罪所得富士牌接著劑參支均沒收，於全部或一部不能沒收或不宜執行沒收時，追徵其價額。 10 告訴人 蘇偉康   110年3月29日20時56分許 新北市○○區○○○0段00號九乘九文具專家永和頂溪店 徒手竊取蘇偉康所管領並放在貨架上之富士牌接著劑1支，價值30元得手，供己吸食。  李秉樺犯竊盜罪，累犯，處拘役拾日，如易科罰金，以新臺幣壹仟元折算壹日；未扣案之犯罪所得富士牌接著劑壹支沒收，於全部或一部不能沒收或不宜執行沒收時，追徵其價額。 11 告訴人 戴佩儀   110年4月1日3時28分許 新北市○○區○○○000號前 見戴佩儀所有之黑色折疊腳踏車未上鎖，竟徒手竊取之，得手後旋騎乘離去。嗣警於同年4月2日18時27分許，在新北市○○區○○街00號旁尋獲，並發還戴佩儀。 李秉樺犯竊盜罪，累犯，處拘役參拾日，如易科罰金，以新臺幣壹仟元折算壹日。 12 被害人 李佩誼   110年4月2日12時16分許 新北市○○區○○街000號「迷客夏 」景新店 徒手竊取李佩誼所管領並放在收銀櫃臺內之現金10元，得手後旋離去，嗣李佩誼察覺遭竊，向前攔阻並報警處理，李秉樺當場返還10元。 李秉樺犯竊盜罪，累犯，處拘役伍日，如易科罰金，以新臺幣壹仟元折算壹日。 13 告訴人 嚴永岳  110年4月4日17時54分許 新北市○○區○○○000○0號 見嚴永岳所有之車牌號碼K3N-883號普通重型機車之鑰匙未拔除，竟發動電門騎乘離去而竊取之。嗣警於同日22時42分許，在新北市中和區南工路與中和路口尋獲，並發還嚴永岳。 李秉樺犯竊盜罪，累犯，處有期徒刑參月，如易科罰金，以新臺幣壹仟元折算壹日。 14 被害人 戴彩甄 110年4月18日13時10分許 新北市○○區○○○0段00巷0號戴彩甄所經營之小吃舖 見該小吃舖之冰箱未上鎖，竟徒手開啟冰箱竊取啤酒1瓶，價值70元得手，供己飲用。  李秉樺犯竊盜罪，累犯，處拘役拾日，如易科罰金，以新臺幣壹仟元折算壹日；未扣案之犯罪所得啤酒壹瓶沒收，於全部或一部不能沒收或不宜執行沒收時，追徵其價額。